---
title: "Relatório Final Cyclistic, Chicago, IL"
author: "Thiago da Costa"
date: "`r Sys.Date()`"
output: html_document
---

```{r setup, include=FALSE}
knitr::opts_chunk$set(include = FALSE)
setwd("C:/Users/thiag/Desktop/EstudoDeCasoCyclistic")

# caregando as bibliotecas

library(readr)
library(dplyr)
library(tidyverse)
library(here)
library(janitor)
library(lubridate)

# importando os datasets

paraAnalises <- read_csv("CSVs/paraAnalises.csv")

View(head(paraAnalises))

paraAnalises$...1 <- NULL
View(head(paraAnalises))

# para uma análise 'tátil', é necessário converter os segundos um minutos:

# tempo total dos passeios
mean(paraAnalises$ride_length/60)

# media do tempo dos passeios
median(paraAnalises$ride_length/60)

# maior tempo em passeios
max(paraAnalises$ride_length/60)

# menor tempo em passeios
min(paraAnalises$ride_length/60) #shortest ride

# existem dados de registros incorretos que mostram passeios maiores que 24h, corrigindo:
paraAnalises <- paraAnalises[!(paraAnalises$ride_length>86400),]

# uma nova rodada de analise:

summary(paraAnalises$ride_length/60)
mean(paraAnalises$ride_length/60)
median(paraAnalises$ride_length/60)
max(paraAnalises$ride_length/60)
min(paraAnalises$ride_length/60)

# observando o comportamento dos dois tipos de usuarios:
aggregate(paraAnalises$ride_length/60 ~ paraAnalises$member_casual, FUN = mean)
aggregate(paraAnalises$ride_length/60 ~ paraAnalises$member_casual, FUN = median)
aggregate(paraAnalises$ride_length/60 ~ paraAnalises$member_casual, FUN = max)
aggregate(paraAnalises$ride_length/60 ~ paraAnalises$member_casual, FUN = min)

# tempo médio de viagem comparando os tipos de usuarios:

paraAnalises$date <- as.Date(paraAnalises$started_at)
paraAnalises$month <- format(as.Date(paraAnalises$date), "%m")
paraAnalises$month_day <- format(as.Date(paraAnalises$date), "%d")
paraAnalises$year <- format(as.Date(paraAnalises$date), "%Y")
paraAnalises$day_of_week <- format(as.Date(paraAnalises$date), "%A")

aggregate(paraAnalises$ride_length/60 ~ paraAnalises$member_casual + paraAnalises$day_of_week, FUN = mean)

# ordenando a saída:

paraAnalises$day_of_week <- ordered(paraAnalises$day_of_week, levels=c("segunda", "terca", "quarta", "quinta", "sexta", "sabado", "domingo"))
aggregate(paraAnalises$ride_length/60 ~ paraAnalises$member_casual + paraAnalises$day_of_week, FUN = mean)

View(head(paraAnalises))


# tipos de viagem por modo de usuario e dias da semana

paraAnalises %>% 
  mutate(weekday = wday(started_at, label = TRUE)) %>%
  group_by(member_casual, weekday) %>%
  summarise(number_of_rides = n()
            ,average_duration = mean(ride_length/60)) %>%
  arrange(member_casual, weekday)

# corridas por tipo de usuario
paraAnalises %>% 
  mutate(weekday = wday(started_at, label = TRUE)) %>% 
  group_by(member_casual, weekday) %>% 
  summarise(number_of_rides = n()
            ,average_duration = mean(ride_length)) %>% 
  arrange(member_casual, weekday)  %>% 
  ggplot(aes(x = weekday, y = number_of_rides, fill = member_casual)) +
  geom_col(position = "dodge")

# duracao media
paraAnalises %>% 
  mutate(weekday = wday(started_at, label = TRUE)) %>% 
  group_by(member_casual, weekday) %>% 
  summarise(number_of_rides = n()
            ,average_duration = mean(ride_length)) %>% 
  arrange(member_casual, weekday)  %>% 
  ggplot(aes(x = weekday, y = average_duration, fill = member_casual)) +
  geom_col(position = "dodge")

```

### Análise para estratégia de Marketing Cyclistic, Dezembro 2022.

Este relatório tem o propósito de forncecer uma visão geral sobre o comportamento dos clientes "casuais" em comparação com os "membros" da **Cyclistic**, nos últimos 12 meses, para quê de posse destas informações a diretoria possa tomar decisões estratégicas para ações baseada em dados.

### Esta análise esta baseada em três perguntas principais:

1.  Como os clientes membros utilizam as bicicletas em comparação com os clientes casuais?

2.  Como despertar o interesse de fidelizar os clientes casuais como clientes da modalidade anual?

3.  Como a Cyclistic pode usar as mídias digitais para influenciar os passageiros casuais a se tornarem membros?

### Fontes de dados:

Para realização desta análise foram utilizados dados compreendidos entre Dezembro de 2021 até Novembro de 2022. Os dados estão separados por mês no repositório: [Dados Cyclistics](https://divvy-tripdata.s3.amazonaws.com/index.html).

### Características dos dados:

Após normalizados, os dados foram mesclados em uma única variável, ja no processo de análise e passaram a apresentar a seguinte estrutura:

```{r doze_meses}
summary(paraAnalises)
```

## Including Plots

You can also embed plots, for example:

```{r pressure, echo=FALSE}
plot(pressure)
```

Note that the `echo = FALSE` parameter was added to the code chunk to prevent printing of the R code that generated the plot.
